臺灣高雄地方法院刑事判決　　　　　　　100年度訴字第237號
被　　　告　高志偉
被　　　告　林曉蓮
被　　　告　周志豪
上列被告因搶奪等案件，經檢察官提起公訴（100 年度偵字第
2648號、5410號、第6123號），本院依通常程序審理，因被告於
準備程序進行中就被訴事實為有罪之陳述，經告知簡式審判程序
之旨，並聽取檢察官及被告等意見後，經本院合議庭裁定由受命
法官獨任進行簡式審判程序，本院判決如下：
    主  文
高志偉共同犯竊盜罪，玖罪，均累犯，各處有期徒刑捌月。又共
同犯搶奪罪，玖罪，均累犯，各處有期徒刑拾月。應執行有期徒
刑伍年捌月。
林曉蓮共同犯竊盜罪，柒罪，均累犯，各處有期徒刑捌月。又共
同犯搶奪罪，柒罪，均累犯，各處有期徒刑拾月。應執行有期徒
刑肆年捌月。
周志豪共同犯竊盜罪，肆罪，各處有期徒刑柒月。又共同犯搶奪
罪，伍罪，各處有期徒刑玖月。應執行有期徒刑參年。
    事  實
一、高志偉前因詐欺案件，經台灣桃園地方法院以97年度桃簡字
    第413 號判處有期徒刑3 月確定，於民國97年8 月20日易科
    罰金執行完畢。林曉蓮前因欺案件，經台灣高等法院以97年
    度上易字第2075號判處有期徒刑4 月確定，於98年5 月19日
    入監執行完畢。高志偉、林曉蓮、周志豪因一時經濟困難，
    竟基於為自己不法所有之犯意聯絡，分別於附表一所示之時
    地，竊取如附表一所示之楊茗卉等人之機車、搶奪如附表一
    所示之曾有甯等人之財物。嗣為警於100 年1 月4 日19時25
    分許，在高雄市三民區高雄後火車站查獲高志偉、周志豪，
    並循線於同日19時30分許，在高雄市三民區○○○路與遼寧
    一街口尋獲上開失竊之車牌號碼NSN-662 號、XYC-662 號機
    車。另在其等投宿之高雄市○○區○○街1 之3 號「新宿飯
    店」1007室內查獲林曉蓮並扣得附表二所示之物品，及在其
    3 人身上分別扣得手機1 支，並經林曉蓮、高志偉帶同員警
    ，分別前往高雄市○○區○○路與林森一路口、高雄市三民
    區○○○路果菜市場旁尋獲失竊之車牌號碼TLO-511 號、
    NAJ-013 號機車。
二、案經楊茗卉、陳國斌、徐韻婷、曾郁甯、許素華、曾姿綺、
    陳文進、林明哲、林雅齡、黃心怡訴由高雄市政府警察局三
    民第一分局、左營分局及苓雅分局移送臺灣高雄地方法院檢
    察署檢察官偵查起訴。
    理  由
一、本件被告所犯係死刑、無期徒刑、最輕本刑為3 年以上有期
    徒刑以外之罪，其於準備程序進行中，就被訴事實為有罪之
    陳述，經本院告知簡式審判程序之旨，並聽取當事人之意見
    後，認無不得或不宜改依簡式審判程序進行之情形，爰依刑
    事訴訟法第273 條之1 第1 項規定，裁定本件改行簡式審判
    程序，合先敘明。
二、上開犯罪事實，業據被告高志偉、林曉蓮、周志豪於本院審
    理中坦承不諱（見本院訴字卷第25頁、第54頁、第63頁、第
    64頁、第75頁背面至第76頁），核與證人即被害人邢美喬（
    見警一卷第8 頁至第10頁）、郭鴻輝（見警二卷第8 頁正背
    面）、林雅齡（見警二卷第9 頁正背面）、楊茗卉（見警三
    卷第27頁、偵卷第54頁正背面）、曾郁甯（見警三卷第29頁
    至第30頁）、陳國斌（見警三卷第31頁至第32頁、偵卷第55
    頁至第56頁）、洪雅惠（見警三卷第33頁至第34頁、偵卷第
    65頁至第66頁）、林詠潔（見警三卷第36頁至第37頁背面）
    、鍾苡莉（見警三卷第38頁至第39頁）、林進吉（林詠潔之
    父）（見警三卷第40頁至第41頁）、許素華（見警三卷第42
    頁正背面）、徐韻婷（見警三卷第43頁至第44頁、偵卷第57
    頁至第58頁）、曾姿綺（見警三卷第47頁至第48頁）、謝秀
    英（見警三卷第51頁至第52頁、警三卷第49頁至第50頁）、
    陳文進（見警三卷第53頁至第55頁）、林明哲（見警三卷第
    60頁至第61頁）、杜宜珍（杜陳昭之女）（見警三卷第62頁
    至第63頁）、張智慧（見警三卷第67頁至第68頁、第64頁至
    第66頁）、陳蒙慧（見偵卷第62頁至第63頁、第59頁至第61
    頁）、陳憲騰（見偵卷第85頁至第86頁）於警詢時及黃心怡
    於警詢及偵查中（見偵卷第90頁至第91頁、第109 頁至第
    110 頁）之證述相符，並有失車案件基本資料詳細畫面報表
    3 份（見警一卷第23頁、警二卷第10頁、警三卷第128 頁）
    、監視器錄影翻拍照片4 張（見警一卷第26頁至第27頁）、
    監視器錄影翻拍照片6 張（見警二卷第7 頁）、高雄市政府
    警察局三民第一分局扣押筆錄、扣押物品目錄表各6 份（見
    警三卷第74頁至第89頁）、贓物認領保管單11份（見警三卷
    第91頁至第100 頁、偵卷第67頁）、高雄市政府警察局車輛
    協尋電腦輸入單10份（見警三卷第45頁、第117 頁、第118
    頁、第120 頁至第125 頁、偵卷第87頁）、屏東縣政府警察
    局屏東分局民生派出所受理刑事案件報案三聯單1 紙（見警
    三卷第126 頁）、高雄市政府警察局左營分局舊城派出所受
    理刑事案件報案三聯單1 紙（見警三卷第127 頁）、監視器
    錄影翻拍照片9 張（見警三卷第135 頁至第137 頁）、查獲
    照片12張（見警三卷第141 頁至第144 頁）、高雄市政府警
    察局鳳山分局成功派出所受理刑事案件報案三聯單1 紙（見
    偵卷第64頁）、監視器錄影翻拍照片8 張（見偵卷第88頁至
    第89頁）、監視器錄影翻拍照片2 張（見偵卷第92頁）可稽
    ，足認被告3 人之自白與事實相符，被告3 人犯行，均堪認
    定，應依法論科。
三、核被告高志偉、周志豪、林曉蓮所為，分別係犯附表一所示
    之罪名。被告3 人就附表一所示之各次犯行，如行為人欄所
    載之被告，分別有犯意之聯絡及行為之分擔，就各次所涉之
    犯行，應論以共同正犯。被告3 人分別所涉之附表一所示之
    罪名，犯意個別，應分論併罰。且被告高志偉、林曉蓮有如
    事實欄所述之前科，有台灣高等法院被告前案紀錄表在卷可
    查，是其前受有期徒刑執行完畢後，5 年內故意再犯本件法
    定刑為有期徒刑以上刑之罪，均為累犯，應依刑法第47條第
    1 項規定加重其刑。爰審酌被告3 人均正值青年，不思以正
    常途徑賺取金錢，為貪圖不法利益，數度以竊盜、搶奪之手
    段遂行其貪取被害人財產之目的，所為非但侵害被害人之財
    產權，其3 人之上開搶奪行為，使上開被害人之身心受創，
    嚴重危害社會治安，被告3 人為上開數次犯行，惡性顯非輕
    微，惟被告3 人均於犯後坦承犯罪，非無悔意，復參酌被告
    3 人之素行狀況及其犯罪之動機、目的、智識程度、生活狀
    況等一切情狀，分別量處如主文所示之刑。又按刑法修正將
    連續犯、牽連犯等規定悉予刪除，考其立法目的，係基於刑
    罰公平原則考量，杜絕僥倖犯罪心理，並避免鼓勵犯罪之誤
    解，乃改採一行為一罪一罰。是定其刑期時，除仍應就各別
    刑罰規範之目的、輕重罪間體系之平衡、整體犯罪非難評價
    、各行為彼此間之偶發性、與被告前科之關聯性、各行為所
    侵害法益之專屬性或同一性、數罪對法益侵害之加重效應、
    罪數所反映之被告人格特性與犯罪傾向、社會對特定犯罪例
    如一再殺人或販毒行為處罰之期待等，為綜合判斷外，尤須
    參酌上開實現刑罰公平性，以杜絕僥倖、減少犯罪之立法意
    旨，為妥適之裁量，倘違背此內部性界限，即屬權利濫用之
    違法（最高法院96年台上第7583號判決意旨參照）。本院考
    量被告3 人為如附表所示之竊盜、搶奪行為，其目的均係貪
    圖不法利益，犯罪手段雷同，及上述定應執行刑之原則等情
    形，認檢察官求處被告高志偉有期徒刑5 年8 月，被告林曉
    蓮有期徒刑4 年8 月、被告周志豪有期徒刑3 年，俱屬妥適
    ，分別定被告3 人之應執行刑如主文所示。再按保安處分係
    針對受處分人將來之危險性所為之處置，以達教化、治療之
    目的，為刑罰之補充制度。我國現行刑法採刑罰與保安處分
    雙軌制，係在維持行為責任之刑罰原則下，為協助行為人再
    社會化之功能，以及改善行為人潛在之危險性格，期能達成
    根治犯罪原因、預防犯罪之特別目的。是保安處分中之強制
    工作，旨在對嚴重職業性犯罪及欠缺正確工作觀念或無正常
    工作因而犯罪者，強制其從事勞動，學習一技之長及正確之
    謀生觀念，使其日後重返社會，能適應社會生活。又竊盜犯
    贓物犯保安處分條例第3 條第1 項規定：18歲以上之「竊盜
    犯」、贓物犯，有犯罪之習慣者，得於刑之執行前，令入勞
    動場所強制工作。另刑法第90條第1 項亦規定：有犯罪之習
    慣或因遊蕩或懶惰成習而犯罪者，得於刑之執行完畢或赦免
    後，令入勞動場所，強制工作。即均係本於保安處分應受比
    例原則之規範，使保安處分之宣告，與行為人所為行為之嚴
    重性、行為人所表現之危險性及對於行為人未來行為之期待
    性相當之意旨而制定，而由法院視行為人之危險性格，決定
    應否令入勞動處所強制工作，以達預防之目的（參照最高法
    院95年度台上字第4615號判決）。本院審酌被告3 人係在99
    年12月26日至100 年1 月4 日之極短期間（10日）內，為附
    表一所示之犯行，足見被告3 人應係因短期之經濟困難及一
    時之貪念，而為上揭犯行，且依被告3 人之前科（少年塗銷
    部分不論）觀之，尚難遽認被告3 人已有養成不易改變之犯
    罪「習慣」，是單純刑罰制裁應足達成矯治目的。公訴意旨
    認應依竊盜犯贓物犯保安處分條例第3 條第1 項之規定，諭
    知被告3 人均於刑之執行前，令入勞動處所強制工作，尚無
    理由。至被告高志偉、周志豪為附表一所示以自備鑰匙行竊
    所用之自備鑰匙，雖係共同正犯即被告高志偉所有，並供為
    附表一所示以自備鑰匙行竊之所用之物，惟該自備鑰匙已遺
    失，業經被告高志偉、周志豪於本院審理時陳述明確（見本
    院訴字卷第75頁背面至第76頁），爰不宣告沒收。
據上論斷，應依刑事訴訟法第299 條第1 項前段、第273 條之1
第1 項，刑法第320 條第1 項、第325 條第1 項、第28條、第47
條第1 項、第51條第5 款，刑法施行法第1 條之1 ，判決如主文
。
本案經檢察官陳建州到庭執行職務。
中    華    民    國   100    年    4     月    7     日
                  刑事第二庭    法  官  施盈志
以上正本證明與原本無異。
如不服本判決應於收受送達後10日內向本院提出上訴書狀，並應
敘述具體理由；如未敘述上訴理由者，應於上訴期間屆滿後20日
內向本院補提理由書（均須按他造當事人之人數附繕本）「切勿
逕送上級法院」。
中    華    民    國   100    年    4     月    7     日
                                書記官  林雅婷
附錄本判決論罪之法條：
中華民國刑法第320條
（普通竊盜罪、竊佔罪）意圖為自己或第三人不法之所有，而竊
取他人之動產者，為竊盜罪，處5 年以下有期徒刑、拘役或5 百
元以下罰金。
意圖為自己或第三人不法之利益，而竊佔他人之不動產者，依前
項之規定處斷。
前二項之未遂犯罰之。
中華民國刑法第325條
（普通搶奪罪）意圖為自己或第三人不法之所有，而搶奪他人之
動產者，處6 月以上5 年以下有期徒刑。
因而致人於死者，處無期徒刑或7 年以上有期徒刑，致重傷者，
處3 年以上10年以下有期徒刑。
第 1 項之未遂犯罰之。
附表一
┌──┬────┬─────┬───┬───┬──────────┬─────┐
│編號│時間    │地點      │被害人│行為人│  犯罪手段          │所犯法條  │
├──┼────┼─────┼───┼───┼──────────┼─────┤
│1   │99年12月│高雄市高雄│楊茗卉│高志偉│高志偉、周志豪謀議竊│高志偉、周│
│    │26日2時 │中學籃球場│      │周志豪│車，由高志偉以自備鑰│志豪均犯刑│
│    │許起至同│旁圍牆外  │      │      │匙竊取車牌號碼XKI─ │法第320條 │
│    │日4時許 │          │      │      │556號光陽牌黑色重型 │第1項竊盜 │
│    │止之某時│          │      │      │機車，周志豪在旁把風│罪        │
│    │        │          │      │      │注意有無人車接近    │          │
├──┼────┼─────┼───┼───┼──────────┼─────┤
│2   │99年12月│高雄市三民│曾郁甯│林曉蓮│林曉蓮提議行搶財物以│林曉蓮、高│
│    │26日17時│區○○○路│      │高志偉│支付生活費用，高志偉│志偉、周志│
│    │15分許  │94巷20號前│      │周志豪│遂騎乘車牌號碼XKI─ │豪均犯刑法│
│    │        │          │      │      │556號機車搭載周志豪 │第325條第1│
│    │        │          │      │      │，見曾郁甯騎乘腳踏車│項搶奪罪  │
│    │        │          │      │      │，由高志偉下手行搶曾│          │
│    │        │          │      │      │郁甯放在腳踏車置物籃│          │
│    │        │          │      │      │之黑色PUNA側背包1個 │          │
│    │        │          │      │      │【內有郵局提款卡1張 │          │
│    │        │          │      │      │、創見牌MP3隨身聽1個│          │
│    │        │          │      │      │、粉紅色及水藍色手機│          │
│    │        │          │      │      │各1支、NIKON照相機1 │          │
│    │        │          │      │      │台、高醫學生證1張、 │          │
│    │        │          │      │      │鑰匙及新台幣（下同）│          │
│    │        │          │      │      │約1400元】後，交予周│          │
│    │        │          │      │      │志豪帶回新宿飯店，再│          │
│    │        │          │      │      │由林曉蓮將手機及照相│          │
│    │        │          │      │      │機變賣，所得供其3人 │          │
│    │        │          │      │      │花用                │          │
├──┼────┼─────┼───┼───┼──────────┼─────┤
│3   │99年12月│高雄市三民│黃心怡│高志偉│高志偉、林曉蓮謀議竊│高志偉、林│
│    │27日6時 │區○○街松│      │林曉蓮│車，由高志偉以自備鑰│曉蓮均犯刑│
│    │10分許起│江停車場  │      │      │匙竊取車牌號碼HCV─ │法第320條 │
│    │至同日11│          │      │      │949號三陽牌綠色重型 │第1項竊盜 │
│    │時50分許│          │      │      │機車，林曉蓮在旁把風│罪        │
│    │止之某時│          │      │      │注意有無人車接近    │          │
├──┼────┼─────┼───┼───┼──────────┼─────┤
│4   │99年12月│高雄市左營│邢美喬│高志偉│高志偉騎乘車牌號碼  │高志偉、林│
│    │27日11時│區○○○路│      │林曉蓮│HCV─949號機車搭載林│曉蓮均犯刑│
│    │50分許  │與崇實東五│      │      │曉蓮，見邢美喬騎乘腳│法第325條 │
│    │        │巷口      │      │      │踏車，由林曉蓮下手行│第1項搶奪 │
│    │        │          │      │      │搶邢美喬放在腳踏車置│罪        │
│    │        │          │      │      │物籃之皮包1個【內有 │          │
│    │        │          │      │      │現金約600元、身分證 │          │
│    │        │          │      │      │、健保卡、軍人身分證│          │
│    │        │          │      │      │、手機1支及鑰匙2串】│          │
├──┼────┼─────┼───┼───┼──────────┼─────┤
│5   │99年12月│屏東市中山│郭鴻輝│高志偉│高志偉、林曉蓮謀議竊│高志偉、林│
│    │27日13、│路41號唐榮│      │林曉蓮│車，由高志偉以自備鑰│曉蓮均犯刑│
│    │14時許  │國小圍牆旁│      │      │匙竊取車牌號碼OYY─ │法第320條 │
│    │        │          │      │      │085號光陽牌綠色重型 │第1項竊盜 │
│    │        │          │      │      │機車，林曉蓮在旁把風│罪        │
│    │        │          │      │      │注意有無人車接近    │          │
├──┼────┼─────┼───┼───┼──────────┼─────┤
│6   │99年12月│高雄市苓雅│林雅齡│高志偉│高志偉騎乘車牌號碼  │高志偉、林│
│    │27日16時│區○○○路│      │林曉蓮│OYY─085號機車搭載林│曉蓮均犯刑│
│    │10分許  │267號對面 │      │      │曉蓮，見林雅齡步行，│法第325條 │
│    │        │          │      │      │由林曉蓮下手行搶林雅│第1項搶奪 │
│    │        │          │      │      │齡之皮包1個【內有現 │罪        │
│    │        │          │      │      │金約5000元、信用卡2 │          │
│    │        │          │      │      │張、鑰匙1串】       │          │
├──┼────┼─────┼───┼───┼──────────┼─────┤
│7   │99年12月│高雄市三民│陳國斌│高志偉│高志偉、林曉蓮謀議竊│高志偉、林│
│    │30日早上│區○○○路│      │林曉蓮│車，由高志偉以自備鑰│曉蓮均犯刑│
│    │某時    │325巷2號前│      │      │匙竊取車牌號碼PKB─ │法第320條 │
│    │        │          │      │      │226號台高鈴牌紅色重 │第1項竊盜 │
│    │        │          │      │      │型機車，林曉蓮在旁把│罪        │
│    │        │          │      │      │風注意有無人車接近  │          │
│    │        │          │      │      │（該車嗣於100年1月2 │          │
│    │        │          │      │      │日2時40分許，在高雄 │          │
│    │        │          │      │      │市○○區○○路與勝利│          │
│    │        │          │      │      │路美國學校旁志偉人行│          │
│    │        │          │      │      │步道上尋獲）        │          │
├──┼────┼─────┼───┼───┼──────────┼─────┤
│8   │99年12月│高雄市三民│許素華│高志偉│高志偉、林曉蓮謀議竊│高志偉、林│
│    │30日下午│區○○○路│      │林曉蓮│車，由高志偉以自備鑰│曉蓮均犯刑│
│    │某時    │567號前   │      │      │匙竊取車牌號碼XYC─ │法第320條 │
│    │        │          │      │      │662號光陽牌白色重型 │第1項竊盜 │
│    │        │          │      │      │機車，林曉蓮在旁把風│罪        │
│    │        │          │      │      │注意有無人車接近    │          │
├──┼────┼─────┼───┼───┼──────────┼─────┤
│9   │99年12月│高雄市左營│洪雅惠│高志偉│高志偉騎乘PKB─226號│高志偉、林│
│    │30日12時│區○○街40│      │林曉蓮│機車搭載林曉蓮，見洪│曉蓮均犯刑│
│    │42分許  │號前      │      │      │雅惠騎乘腳踏車，由林│法第325條 │
│    │        │          │      │      │曉蓮下手行搶洪雅惠放│第1項搶奪 │
│    │        │          │      │      │在腳踏車置物籃之綠色│罪        │
│    │        │          │      │      │皮包1個【內有現金約 │          │
│    │        │          │      │      │2500元、身分證、健保│          │
│    │        │          │      │      │卡、NOKIA及LG手機各1│          │
│    │        │          │      │      │支、洪黃素月之郵局及│          │
│    │        │          │      │      │台銀存摺、洪雅芬之郵│          │
│    │        │          │      │      │局、土銀存摺及提款卡│          │
│    │        │          │      │      │】                  │          │
├──┼────┼─────┼───┼───┼──────────┼─────┤
│10  │100年1月│高雄市三民│陳憲騰│高志偉│高志偉、林曉蓮謀議竊│高志偉、林│
│    │1日8時許│區○○○路│      │林曉蓮│車，由高志偉以自備鑰│曉蓮均犯刑│
│    │起至同日│與自由一路│      │      │匙竊取車牌號碼XVW─ │法第320條 │
│    │16時55分│口        │      │      │059號三陽牌紅色重型 │第1項竊盜 │
│    │許止之某│          │      │      │機車，林曉蓮在旁把風│罪        │
│    │時      │          │      │      │注意有無人車接近    │          │
├──┼────┼─────┼───┼───┼──────────┼─────┤
│11  │100年1月│屏東市永福│林詠潔│高志偉│高志偉騎乘XVW─059號│高志偉、林│
│    │1日16時 │路與上海路│      │林曉蓮│機車搭載林曉蓮，見林│曉蓮均犯刑│
│    │55分許  │口        │      │      │詠潔站在腳踏車旁聊天│法第325條 │
│    │        │          │      │      │，遂騎車碰撞腳踏車，│第1項搶奪 │
│    │        │          │      │      │林曉蓮則下手行搶林詠│罪        │
│    │        │          │      │      │潔放在腳踏車置物籃之│          │
│    │        │          │      │      │藍色皮包1個【內有黃 │          │
│    │        │          │      │      │色皮夾、隨身碟、提款│          │
│    │        │          │      │      │卡、學生證、健保卡  │          │
│    │        │          │      │      │2500元、身分證、健保│          │
│    │        │          │      │      │卡】                │          │
├──┼────┼─────┼───┼───┼──────────┼─────┤
│12  │100年1月│高雄市鳳山│李金燕│周志豪│林曉蓮騎乘XVW─059號│周志豪、林│
│    │1日21時 │區○○○路│      │林曉蓮│機車搭載周志豪，由周│曉蓮均犯刑│
│    │10分許  │199號前   │      │      │志豪下手行搶李金燕之│法第325條 │
│    │        │          │      │      │皮包1個【內有化妝品 │第1項搶奪 │
│    │        │          │      │      │、充電器、瘦身衣、小│罪        │
│    │        │          │      │      │錢包、記事本、台新銀│          │
│    │        │          │      │      │行信用卡、鑰匙2串及 │          │
│    │        │          │      │      │現金約1萬元】       │          │
├──┼────┼─────┼───┼───┼──────────┼─────┤
│13  │100年1月│高雄市三民│徐韻婷│高志偉│高志偉、周志偉謀議竊│高志偉、周│
│    │2日9時許│區○○○路│      │周志豪│車，由高志偉以自備鑰│志豪均犯刑│
│    │        │與察哈爾一│      │      │車牌號碼9GL─220號光│法第320條 │
│    │        │街口      │      │      │陽牌黑色重型機車，周│第1項竊盜 │
│    │        │          │      │      │志豪在旁把風注意有無│罪        │
│    │        │          │      │      │人車接近            │          │
├──┼────┼─────┼───┼───┼──────────┼─────┤
│14  │100年1月│高雄市鳳山│陳蒙慧│高志偉│高志偉騎乘車牌號碼  │高志偉、周│
│    │2日12時 │區○○路65│      │周志豪│9GL─220號號機車搭載│志豪均犯刑│
│    │45分許  │號對面    │      │      │周志豪，見陳蒙慧騎乘│法第325條 │
│    │        │          │      │      │腳踏車，由高志偉下手│第1項搶奪 │
│    │        │          │      │      │行搶陳蒙慧放在腳踏車│罪        │
│    │        │          │      │      │置物籃之塑膠袋1個【 │          │
│    │        │          │      │      │內有現金約45元、手錶│          │
│    │        │          │      │      │1支、鑰匙3支、郵局金│          │
│    │        │          │      │      │融卡1張】後，再交予 │          │
│    │        │          │      │      │周志豪              │          │
├──┼────┼─────┼───┼───┼──────────┼─────┤
│15  │100年1月│高雄市新興│曾姿綺│高志偉│高志偉、林曉蓮謀議竊│高志偉、林│
│    │3日10時 │區○○○路│      │林曉蓮│車，由高志偉以自備鑰│曉蓮均犯刑│
│    │許      │30號前    │      │      │車牌號碼TLO─511號三│法第320條 │
│    │        │          │      │      │陽牌銀色輕型機車，林│第1項竊盜 │
│    │        │          │      │      │曉蓮在旁把風注意有無│罪        │
│    │        │          │      │      │人車接近            │          │
├──┼────┼─────┼───┼───┼──────────┼─────┤
│16  │100年1月│高雄市三民│謝秀英│高志偉│高志偉騎乘車牌號碼  │高志偉、林│
│    │3日12時 │區○○○路│      │林曉蓮│TLO─511號機車搭載林│曉蓮均犯刑│
│    │13分許  │與中華三路│      │      │曉蓮，見謝秀英騎乘電│法第325條 │
│    │        │口（中華地│      │      │動腳踏車，由林曉蓮下│第1項搶奪 │
│    │        │下道機車道│      │      │手行搶謝秀英放在腳踏│罪        │
│    │        │）        │      │      │車置物籃之皮包1個【 │          │
│    │        │          │      │      │內有現金約500元、黑 │          │
│    │        │          │      │      │色NOKIA手機1支、身分│          │
│    │        │          │      │      │證、健保卡及鑰匙2串 │          │
│    │        │          │      │      │】                  │          │
├──┼────┼─────┼───┼───┼──────────┼─────┤
│17  │100年1月│高雄市鹽埕│陳文進│周志豪│周志豪、林曉蓮謀議竊│周志豪、林│
│    │3日17時 │區○○街30│      │林曉蓮│車，由周志豪以自備鑰│曉蓮均犯刑│
│    │許      │號前      │      │      │車牌號碼NAJ─013號光│法第320條 │
│    │        │          │      │      │陽牌銀色重型機車，林│第1項竊盜 │
│    │        │          │      │      │曉蓮在旁把風注意有無│罪        │
│    │        │          │      │      │人車接近            │          │
├──┼────┼─────┼───┼───┼──────────┼─────┤
│18  │100年1月│高雄市三民│林明哲│周志豪│周志豪、高志偉謀議竊│周志豪、高│
│    │4日凌晨 │區○○街  │      │高志偉│車，由周志豪以自備鑰│志偉均犯刑│
│    │某時    │137號前   │      │      │車牌號碼NSN─662號光│法第320條 │
│    │        │          │      │      │陽牌藍色重型機車，高│第1項竊盜 │
│    │        │          │      │      │志偉在旁把風注意有無│罪        │
│    │        │          │      │      │人車接近            │          │
├──┼────┼─────┼───┼───┼──────────┼─────┤
│19  │100年1月│高雄市鳳山│杜陳昭│高志偉│高志偉騎乘車牌號碼  │高志偉、周│
│    │4日14時 │區○○路與│      │周志豪│NSN─662號號機車搭載│志豪均犯刑│
│    │許      │三民路口  │      │      │周志豪，見杜陳昭騎乘│法第325條 │
│    │        │          │      │      │腳踏車，由周志豪下手│第1項搶奪 │
│    │        │          │      │      │行搶杜陳昭放在腳踏車│罪        │
│    │        │          │      │      │置物籃之皮包1個【內 │          │
│    │        │          │      │      │有ANYCALL手機1支、鑰│          │
│    │        │          │      │      │匙、眼鏡】          │          │
├──┼────┼─────┼───┼───┼──────────┼─────┤
│20  │100年1月│屏東縣屏東│張智慧│高志偉│高志偉騎乘車牌號碼  │高志偉、周│
│    │4日15時 │市○○路與│      │周志豪│NSN─662號號機車搭載│志豪均犯刑│
│    │10分許  │濟南街口  │      │      │周志豪，見張智慧騎乘│法第325條 │
│    │        │          │      │      │腳踏車，由周志豪下手│第1項搶奪 │
│    │        │          │      │      │行搶張智慧放在腳踏車│罪        │
│    │        │          │      │      │置物籃之皮包1個【內 │          │
│    │        │          │      │      │有2個小錢包、ANYCALL│          │
│    │        │          │      │      │手機1支、不動產工會 │          │
│    │        │          │      │      │會員證、現金約2000元│          │
│    │        │          │      │      │】                  │          │
└──┴────┴─────┴───┴───┴──────────┴─────┘
附表二
┌──┬──────────┬───┐
│編號│名稱                │數量  │
├──┼──────────┼───┤
│1   │Transcend牌隨身碟   │1個   │
├──┼──────────┼───┤
│2   │Transcend牌MP3隨身聽│1個   │
├──┼──────────┼───┤
│3   │紫色眼鏡            │1副   │
├──┼──────────┼───┤
│4   │數位相機包          │1個   │
├──┼──────────┼───┤
│5   │goods牌手提包       │1個   │
├──┼──────────┼───┤
│6   │鑰匙                │9支   │
├──┼──────────┼───┤
│7   │充電器              │2個   │
├──┼──────────┼───┤
│8   │零錢包              │1個   │
├──┼──────────┼───┤
│9   │手套                │1雙   │
├──┼──────────┼───┤
│10  │三星牌手機          │2支   │
├──┼──────────┼───┤
│11  │ipod隨身聽          │1個   │
├──┼──────────┼───┤
│12  │千鳥圖案皮夾        │1個   │
├──┼──────────┼───┤
│13  │黑色鉛筆盒          │1個   │
├──┼──────────┼───┤
│14  │黑色筆記本          │1本   │
├──┼──────────┼───┤
│15  │i cash卡            │1張   │
├──┼──────────┼───┤
│16  │ADATA牌隨身碟       │1個   │
├──┼──────────┼───┤
│17  │kingston牌隨身碟    │1個   │
├──┼──────────┼───┤
│18  │手環                │1條   │
├──┼──────────┼───┤
│19  │越南幣              │58500 │
│    │                    │元    │
└──┴──────────┴───┘